【裁判字號】    89,易,4615
【裁判日期】    900201
【裁判案由】    背信
【裁判全文】
臺灣板橋地方法院刑事判決                        八十九年度易字第四六一五號
    公  訴  人  臺灣板橋地方法院檢察署檢察官
    被      告  乙○○
    選任辯護人  章修璇
                陳鈺全
右列被告因背信案件，經檢察官提起公訴（八十九年度偵字第一八一一一號），本院
判決如左：
    主    文
乙○○為他人處理事務，意圖為自己不法之利益，而為違背其任務之行為，致生損害
於本人之財產，處有期徒刑伍月，如易科罰金，以參佰元折算壹日，緩刑參年。
    事    實
一、乙○○（起訴書誤載為李廷揚）原係擔任設在台北市○○○路二四五號六樓之「
    美商智邁企業有限公司台灣分司」（下稱智邁公司）之業務人員，負責代表智邁
    公司與上下游廠商接洽訂單與議價工作，於民國（下同）八十七年一月間，其代
    表智邁公司向設在台北市○○路○段二五三巷一弄二號五樓之「貝金企業有限公
    司」（下稱貝金公司）洽談下單訂購髮飾時，竟意圖為自己不法利益，違背應依
    誠實信用原則忠實履行代表智邁公司與廠商議價任務之義務，將業與貝金公司談
    妥髮飾每支新台幣（下同）九元之單價逕自提高為每支單價十一．八元回報智邁
    公司，使智邁公司誤認貝金公司報價為十一．八元，而依此單價下訂單予貝金公
    司，嗣八十七年七月間智邁公司依訂單價給付貝金公司貨款，貝金公司即將貝金
    公司報價與智邁公司訂單間之差額，扣除乙○○承諾彌補貝金公司因智邁公司將
    原先訂單數量從一八００四八／ＰＣ減至一五三一二０／ＰＣ之損失十二萬一千
    一百七十六元後，另行開立一張台北銀行內湖分行支票號碼為ＮＨ000000
    0號、發票日為八十七年八月十八日、面額為三十萬七千五百六十元之支票一張
    予乙○○做為回扣佣金，致生損害於智邁公司。
二、案經智邁公司請訴由台灣台北地方法院檢察署呈請台灣高等法院檢察署令轉台灣
    板橋地方法院檢察署檢察官偵查起訴。
    理    由
一、訊據被告乙○○矢口否認有何背信犯行，辯稱：伊自貝金公司收的那三十萬七千
    五百六十元並非佣金，而係向貝金公司負責人丙○○借的，因原先向貝金公司之
    訂單量有減少，丙○○表示減少數量所造成的損失要智邁公司負擔，經伊告知主
    管甲○○後，甲○○同意並指示將貝金公司所報單價提高後陳報，單價提高後多
    出四十二萬八千七百二十六元，但本次訂單貝金公司僅損失十二萬一千一百七十
    六元，這中間之差價仍是要給貝金公司彌補他們之前訂單減量之損失，但先向丙○○借來周轉云云。查：證人甲○○於本院審理時到庭證詞固附和被告辯解，惟
    上開事實業據證人即貝金公司負責人丙○○於偵審中證述綦詳，再觀以卷附智邁
    公司於八十七年四月二十一日及八十七年七月十五日與貝金公司之購貨契約書，
    其上所載單價均為十一．八元等綜情研析，堪認證人甲○○所稱調高單價係經伊
    同意，為要彌補貝金公司因減少訂購數量所生之損失云云，顯係迴護被告之詞，
    不足採信，本件復有台北銀行內湖分行支票號碼為ＮＨ0000000號、發票
    日為八十七年八月十八日、面額為三十萬七千五百六十元之支票影本一紙、本件
    貨款發票影本一紙等在卷可稽，本件事證已臻明確，被告犯行洵堪認定。
二、核被告乙○○所為，係犯刑法第三百四十二條第一項之背信罪。爰審酌被告之犯
    罪動機、目的、所生危害及犯後態度等一切情狀，量處如主文所示之刑，並諭知
    易科罰金之折算標準（因刑法第四十一條業已於九十年一月十日修正公布為犯最
    重五年以下有期徒刑以下之刑之罪，而受六個月以下有期徒刑或拘役之宣告，因
    身體、教育、職業、家庭之關係或其他正當事由，執行顯有困難者，得以一元以
    上三元以下折算一日，易科罰金）。末查被告前未曾受有期徒刑之宣告，有台灣
    高等法院檢察署刑案紀錄簡覆表乙件在卷可憑，其於犯罪後已與告訴人智邁公司
    成立民事和解，並賠償五十萬元，知所悔悟，經此教訓當知警惕，應無再犯之虞
    ，本院認其所宣告之刑，以暫不執行為適當，爰併宣告緩刑三年，以啟自新。
據上論斷，應依刑事訴訟法第二百九十九條第一項前段，刑法第三百四十二條第一項
第四十一條第一項、第七十四條第一款，罰金罰鍰提高標準條例第一條前段、第二條
，判決如主文。
本案經檢察官郭永發到庭執行職務
中      華      民      國    九十    年    二        月      一        日
                                      臺灣板橋地方法院刑事第二庭
                                              法  官  古  秋  菊
右正本證明與原本無異。
如不服本判決，應於判決送達後十日內，向本院提出上訴狀。
                                              書記官  蕭  詩  穎
中      華      民      國    九十    年    二       月       二       日
刑法第三百四十二條
為他人處理事務，意圖為自己或第三人不法之利益或損害本人之利益，而為違背其任
務之行為，致生損害於本人之財產或其他利益者，處五年以下有期徒刑、拘役或科或
併科一千元以下罰金。


司法院資訊處製作；財團法人民間司法改革基金會備份。
